sk-SK: Tvar uzla: Cibuľka; Ventilátor; Plochý vrchol; Hybridný; Iné
lt-LT: Mazgo forma: Svogūno formos; Vėduoklės formos; Plokščias viršus; Hibridinė; Kita
ko: 매듭 모양: 벌브; 팬; 플랫탑; 하이브리드; 기타
ja: 結び目の形状: バルブ; ファン; フラットトップ; ハイブリッド; その他
sv: Knutform: Bulb; Fläkt; Platt topp; Hybrid; Övrigt
zh-TW: 刷結形狀: 球形; 扇型; 平頂; 混合; 其他
el: Σχήμα κόμπου: Βολβός; Τύπου βεντάλιας; Επίπεδη κορυφή; Υβριδικό; Άλλο
ro-RO: Formă nod: Bulb; Evantai; Vârf plat; Hibrid; Altele
cs: Tvar uzlu: Baňkovitý; Vějířová; Plochý vrchol; Hybridní; Jiné
pt-BR: Formato do nó: Bulbo; Ventilador; Topo plano; Híbrido; Outro
fi: Solmun muoto: Sipuli; Viuhka; Tasapää; Hybridi; Muu
bg-BG: Форма на възела: Крушковидна; Вентилатор; Плосък връх; Хибрид; Други
pt-PT: Formato do nó: Bolbo; Leque; Topo plano; Híbrido; Outro
hu: Csomó alakja: Gömb; Legyező; Lapos tetejű; Hibrid; Egyéb
fr: Forme du nœud: Bulbe; Cordage; Dessus plat; Hybride; Autre
hr-HR: Oblik čvora: Žarulja; Lepezasti; Ravni vrh; Hibridni; Ostalo
de: Knotenform: Birnenförmig; Fächer; Flache Oberseite; Hybrid; Sonstiges
th: รูปทรงปม: ทรงหลอดไฟ; ทรงพัด; ทรงหัวแบน; ไฮบริด; อื่นๆ
it: Forma del nodo: Bulbo; Ventola; Sommità piatta; Ibrido; Altro
es: Forma del nudo: Bulbo; Ventilador; Parte superior plana; Híbrido; Otros
sl-SI: Oblika vozla: Čebulica; Pahljača; Raven vrh; Hibridni; Drugo
nb: Knuteform: Pære; Vifte; Flat topp; Hybrid; Annet
da: Knudeform: Pære; Vifte; Flad top; Hybrid; Andet
nl: Knoopvorm: Bol; Ventilator; Platte bovenkant; Hybride; Andere
zh-CN: 结头形状: 球形; 扇形; 平顶; 混合; 其他
en: Knot shape: Bulb; Fan; Flat top; Hybrid; Other
pl: Kształt węzła: Bańka; Wachlarz; Płaski wierzch; Hybrydowy; Inne
tr: Düğüm şekli: Ampul; Fan; Düz üst; Hibrit; Diğer
vi: Hình dạng nút: Hình củ; Đầu xòe; Đầu phẳng; Kết hợp; Khác
ru: Форма узла: Луковичная; Веер; Плоская верхушка; Гибридные; Другой